【裁判字號】    98,易,362
【裁判日期】    980615
【裁判案由】    竊盜
【裁判全文】
臺灣屏東地方法院刑事判決               98年度易字第362號
公  訴  人  臺灣屏東地方法院檢察署檢察官
被      告  甲○○
上列被告因竊盜等案件，經檢察官提起公訴（98年度偵字第1417
號），本院合議庭裁定改行簡式審判程序，判決如下：
    主  文
甲○○竊盜，累犯，共陸罪，各處有期徒刑肆月。應執行有期徒
刑壹年。
    事  實
一、甲○○前有多次竊盜、施用毒品等前科，其中於民國96年間
    ，因竊盜案件共3 罪，經本院以96年度易字第273 號各判處
    有期徒刑5 月，應執行刑為有期徒刑1 年確定，復經本院以
    96年度聲減字第1016號裁定減刑後應執行有期徒刑6 月確定
    ，於96年9 月18日縮刑期滿執行完畢。猶不知悔改，復分別
    意圖為自己不法之所有，騎乘車號PMN-493 號重型機車，為
    下列行為：
    (一)於97年1 月底某日上午9 時許，在位於屏東縣內埔鄉○○
      路168 號之「千葉加油站股份有限公司」，見陳志文所有
      馬達1 具拆下並置於洗車場旁，即趁無人注意之際，徒手
      竊取該具馬達，得手後，將該具馬達搬到前揭機車上，載
      往屏東縣內埔鄉○○路128 號不知情之潘芳眉所經營之「
      瑾順資源回收場」變賣，變賣價款均已花盡。
    (二)於97年1 月底某日晚上9 時許，在屏東縣內埔鄉○○村○
      ○路818 巷51號，見丙○○所有馬達1 具拆下並置於開放
      式鐵皮屋倉庫，即趁無人注意之際，徒手竊取該具馬達，
      得手後，將該具馬達搬到前揭機車上，載往上揭「瑾順資
      源回收場」變賣，變賣價款均已花盡。
    (三)於97年2 月中旬某日晚上9 時許，在屏東縣內埔鄉○○路
      ○ 段榮和巷56號，見丁○○所有之熱水器1 具懸掛在屋外
      牆壁上，即趁無人注意之際，徒手竊取該具熱水器，得手
      後，將該具馬達搬到前揭機車上，嗣因認該具熱水器不具
      變賣價值，而任意棄置於路邊。
    (四)於97年3 月中旬某日傍晚6 時許，在屏東縣長治鄉○○路
      25 號 旁，見庚○○所有之併裝車停放於路旁空地，即趁
      無人注意之際，徒手竊取該併裝車之電瓶1 個，得手後，
      將該瓶電瓶搬到前揭機車上，載往屏東縣內埔鄉○○村里
      ○路69號不知情之鄧可夫所經營之資源回收場變賣，變賣
      價款均已花盡。
    (五)於97年3 月中旬某日中午12時許，在位於屏東縣內埔鄉○
      ○村○○路100 號之「屏東榮譽國民之家」側門，見「屏
      東榮譽國民之家」將殯葬祭拜供桌上置放銅製香爐1 個置
      於該處，即趁無人注意之際，徒手竊取該銅製香爐，得手
      後，將該香爐搬到前揭機車上，準備載往屏東縣內埔鄉某
      資源回收場變賣，但於運載途中遇見警察，乃將前揭香爐
      棄置於路旁後迅速逃逸而致未遭警緝獲。
    (六)於97年3 月間某日晚上7 時許，在屏東縣內埔鄉建興村長
      青巷148 之1 號，見乙○○所有之熱水器1 具拆下清洗後
      放置於在旁，即趁無人注意之際，徒手竊取該具熱水器，
      得手後，將該具馬達搬到前揭機車上，嗣因認該具熱水器
      不具變賣價值，而任意棄置於路邊。
二、案經甲○○自首由屏東縣政府警察局移送臺灣屏東地方法院
    檢察署檢察官偵查起訴。
    理  由
一、訊據被告甲○○對上揭事實坦承不諱，核與證人即被害人戊
    ○○、丙○○、丁○○、庚○○、己○○（即「屏東榮譽國
    民之家」職員)、 乙○○等6 人警詢中指證之失竊情節基本
    相符，亦與證人潘芳眉、鄧可夫2 人警詢中證述之被告變賣
    情節無違，並有指證照片及現場照片共35張附卷可稽，足見
    被告自白均與事實相符，事證明確，其犯行皆堪以認定，各
    應依法論科。
二、核被告所為，均係犯刑法第320 條第1 項之竊盜罪。而上開
    6 次竊盜犯行，犯意各別，行為互殊，被害人不同，應分論
    併罰之。被告前有如事實欄所載之罪刑執行情形，有臺灣高
    等法院被告前案紀錄表可參，其受徒刑之執行完畢，5 年以
    內故意再犯上開有期徒刑以上之罪，均為累犯，應加重其刑
    。被告係在有偵查犯罪職權之公務員發覺其犯罪前，主動向
    員警自首犯罪而接受審判，有其警詢筆錄可憑，可徵其悔悟
    之情，故均依刑法第62條前段減輕其刑，並先加後減之。爰
    審酌被告前有多次竊盜、施用毒品等前科，有上開前案紀錄
    表可參，素行不佳，猶不知悔改，又竊取他人馬達、熱水器
    、電瓶、銅製香爐等物，侵害他人財產法益、造成他人不便
    ，迄未賠償；惟念其行竊手段平和，犯罪所得不高，被害人
    均不提告訴，及其自首犯行，犯後態度良好，節省司法資源
    等一切情狀，各量處如主文所示之刑，再定其應執行之刑，
    以示懲儆。
據上論斷，應依刑事訴訟法第273 條之1 第1 項、第299 條第1
項前段，刑法第320 條第1 項、第47條第1 項、第62條前段、第
51條第5 款，刑法施行法第1 條之1 ，判決如主文。
本案經檢察官陳啟能到庭執行職務
中    華    民    國    98    年    6     月    15    日
                  刑事第四庭    法  官  蔡嘉裕
以上正本證明與原本無異。
如不服本判決，應於收受本判決送達後10日內，向本院提出上訴
書狀（應敘述具體理由並附繕本）轉呈二審法院，其未敘述上訴
理由者，至遲應於上訴期間屆滿後20日內，向本院補提理由書狀
，切勿逕送二審法院。
中    華    民    國    98    年    6     月    15    日
                                書記官  許倬維
附錄論罪科刑法條：
刑法第320條第1項
意圖為自己或第三人不法之所有，而竊取他人之動產者，為竊盜
罪，處5 年以下有期徒刑、拘役或5 百元以下罰金。


司法院資訊處製作；財團法人民間司法改革基金會備份。
